【裁判字號】    99,重訴,64
【裁判日期】    991026
【裁判案由】    毒品危害防制條例等
【裁判全文】
臺灣桃園地方法院刑事判決              99年度重訴字第64號
公  訴  人  臺灣桃園地方法院檢察署檢察官
被      告  甲○○
指定辯護人  本院公設辯護人乙○○
上列被告因毒品危害防制條例等案件，經檢察官提起公訴（99年
度偵字第18658 號），本院判決如下：
    主  文
甲○○共同運輸第一級毒品，處有期徒刑拾肆年。
扣案之第一級毒品海洛因（驗餘淨重參佰參拾捌點陸捌公克）沒
收銷燬；扣案如附表所示之物，均沒收。
    事  實
一、甲○○明知海洛因係毒品危害防制條例規定之第一級毒品，
    且係行政院依懲治走私條例授權公告之管制進出口物品，非
    經許可不得非法運輸進入我國境內，竟與真實姓名、年籍不
    詳，綽號「小陳」之成年男子，共同基於運輸第一級毒品海
    洛因入境我國及私運管制物品進口之犯意聯絡，於民國99年
    7 月14日晚間9 時許，由綽號「小陳」之男子在大陸珠海拱
    北關附近，交付以保險套包裹成球狀之海洛因球6 顆予甲○
    ○。甲○○取得該海洛因6 顆後，乃於同月16日凌晨0 時許
    ，在大陸珠海拱北酒店內，自行將前開6 顆海洛因球從肛門
    塞入直腸內。嗣於當日上午11時30分許搭乘飛機抵達香港後
    ，再從香港國際機場搭乘中華航空公司CI-904班機，於當日
    下午1 時30分許抵達臺灣桃園國際機場，以此方式運輸、私
    運管制進出口物品第一級毒品海洛因入境臺灣。因法務部調
    查局臺北市調查處已獲悉相關情報，乃與臺北憲兵隊、臺北
    市政府警察局信義分局共組專案小組，並會同財政部臺北關
    稅局於甲○○入境時嚴加查驗，且持臺灣臺北地方法院檢察
    署檢察官核發之鑑定許可書，帶同甲○○在壢新醫院桃園國
    際機場醫務中心實施Ｘ光拍照檢查，由其自肛門排出以保險
    套裹覆之第一級毒品海洛因6 顆（合計毛重366.50公克，淨
    重338.96公克，驗餘淨重338.68公克，空包裝總重27.54 公
    克，純度74.03%，純質淨重250.93公克）後，立即加以逮捕
    ，並扣得如附表所示之物，而查悉上情。
二、案經法務部調查局臺北市調查處報請臺灣桃園地方法院檢察
    署檢察官偵查起訴。
    理  由
一、證據能力之說明
  (一)按被告之自白，非出於強暴、脅迫、利誘、詐欺、疲勞訊問
    、違法羈押或其他不正之方法，且與事實相符者，得為證據
    。被告陳述其自白係出於不正之方法者，應先於其他事證而
    為調查。該自白如係經檢察官提出者，法院應命檢察官就自
    白之出於自由意志，指出證明之方法。刑事訴訟法第156 條
    第1 項、第3 項分別定有明文。本院查，被告甲○○於準備
    程序、審判期日對於檢察官所提出其警詢、偵查訊問筆錄之
    證據能力均不爭執，本院亦查無明顯事證足認司法警察、檢
    察官於製作該等筆錄時，有對被告施以法所禁止之不正方法
    等情事，是被告審判外之不利己之陳述筆錄係出於其任意性
    所製作，具證據能力。
  (二)又卷內之臺灣臺北地方法院檢察署鑑定許可書、臺北關稅局
    扣押貨物╱運輸工具收據及搜索筆錄、X 光照片2 張、法務
    部調查局臺北市調查處搜索、扣押筆錄、扣押物品收據、扣
    押物品目錄表、查獲照片、旅客入出境查詢及扣案之海洛因
    等證據資料（見偵查卷第6 頁、第8 頁、第10頁至第12之1
    頁、第15頁至第16頁、第18之1 頁至第19頁、第21頁至第23
    頁），均與本案事實具有自然關聯性，復分屬書證、物證性
    質，且查無事證足認有違背法定程序或經偽造、變造所取得
    之情事，而被告及其辯護人對此部分之證據能力亦無意見，
    是堪認皆有證據能力。
  (三)再法務部調查局濫用藥物實驗室99年8 月17日調科壹字第09
    923018470 號鑑定書（見偵查卷第70頁）為鑑定機關、鑑定
    人均屬被告以外之人，其於審判外所為鑑定未經被告或其辯
    護人行使對質詰問權，又無客觀上不能接受詰問之情形，本
    應無證據能力，惟經當事人同意作為證據，本院審酌鑑定報
    告做成之情況，並無任何違法或其他欠缺外部可信性之情事
    ，依前述「同意性」之傳聞法則例外規定認為適當，而有證
    據能力。
二、前開犯罪事實，業據被告甲○○迭於警詢、檢察官偵查中及
    本院訊問、審理時坦承不諱，且有卷內之卷內之臺灣臺北地
    方法院檢察署鑑定許可書、臺北關稅局扣押貨物╱運輸工具
    收據及搜索筆錄、X 光照片2 張、法務部調查局臺北市調查
    處搜索、扣押筆錄、扣押物品收據、扣押物品目錄表、查獲
    照片、旅客入出境查詢及扣案之海洛因附卷（見偵查卷第6
    頁、第8 頁、第10頁至第12之1 頁、第15頁至第16頁、第18
    之1 頁至第19頁、第21頁至第23頁）可佐，而自被告體內所
    排出之圓柱狀共6 顆，經送法務部調查局以化學呈色法及氣
    相層析質譜儀分析法檢驗結果，確含第1 級毒品海洛因成分
    （合計毛重366.50公克，淨重338.96公克，驗餘淨重338.68
    公克，空包裝總重27.54 公克，純度74.03%，純質淨重250.
    93公克），亦有前述法務部調查局濫用藥物實驗室鑑定書在
    卷可參，足證被告前開任意性自白與事實相符。本案事證明
    確，應依法論科。至被告雖曾於警詢、偵訊時自白稱：本次
    運輸毒品之目的在於供自己販賣所用等語，然被告並無任何
    毒品之前科，且其於警詢及偵查中供陳：積欠幾十萬元之賭
    債、卡債、不知道海洛因之市價、並無任何販毒管道、並不
    認識施用毒品之友人等語，被告在沒有任何銷售對象、管道
    ，且在積欠債務之情形下，怎可能會甘冒被查緝之風險，而
    於大陸地區購入毒品後，再找不特定、甚至要大費周章到處
    打聽施用毒品者後復行賣出，是其所述實與常情有違，亦查
    無其他補強證據可資證明被告確有販賣之犯行，應認其關於
    販賣部分之自白不可採信，併予敘明。
三、按海洛因屬毒品危害防制條例第2 條第2 項第1 款所定之第
    一級毒品，亦為行政院依懲治走私條例授權公告之「管制物
    品項目及其數額」所列甲項第4 款管制進出口物品。再自大
    陸地區私運物品進入臺灣地區，以私運物品進口論，適用懲
    治走私條例規定處斷，此觀該條例第12條之規定自明。是以
    ，被告將上開海洛因6 顆夾藏在直腸內，自大陸地區經由香
    港搭機運輸進入我國境內，核其所為係犯毒品危害防制條例
    第4 條第1 項之運輸第一級毒品罪，及懲治走私條例12條、
    第2 條第1 項之準私運管制物品進口罪。被告與「小陳」，
    均係以自己犯罪意思為之，而推由被告以上開方式將海洛因
    運輸入臺，其等就上揭運輸第一級毒品及準私運管制物品進
    口之犯行，均有犯意聯絡及行為分擔，為共同正犯。被告持
    有毒品之低度行為，應為運輸之高度行為所吸收，不另論罪
    。被告前開所為，係以一私運行為，同時觸犯運輸第一級毒
    品罪及準私運管制物品進口罪兩罪名，為想像競合犯，應依
    刑法第55條規定，從一重之運輸第一級毒品罪處斷。又98年
    5 月20日修正公布之毒品危害防制條例第17條第2 項關於「
    犯第4 條至第8 條之罪於偵查及審判中均自白者，減輕其刑
    。」之規定，旨在獎勵犯罪人之悛悔，同時使偵查或審判機
    關易於發現真實，以利毒品查緝，俾收防制毒品危害之效，
    且刑法上所稱之自白，係指行為人對其被訴之犯罪事實為任
    意性之供認而言。據此，被告於偵查及本院審理時均對於運
    輸海洛因之客觀事實均坦承不諱而自白犯行，雖其於偵查中
    稱將前揭毒品攜入臺灣之目的係為自己販賣所用，惟此辯解
    純屬其主觀意圖之斷定，而與該條之立法目的無違，自應依
    上揭規定減輕其刑。再刑法第59條之酌量減輕其刑，必於犯
    罪之情狀，在客觀上足以引起一般同情，認為即予宣告法定
    低度刑期，猶嫌過重者，始有其適用（最高法院51年度台上
    字第899 號判例參照）。本院審酌被告並無任何前科紀錄，
    此有臺灣高等法院被告前案紀錄表1 份在卷足佐，堪認其素
    行尚稱端正，且被告係為圖小利而為本件運毒犯行，並非販
    毒、運毒集團之主導者，雖此次運輸之第一級毒品海洛因數
    量非微，然因及時為警查獲，尚未流出市面，所生損害未擴
    大，衡情論以法定最輕本刑，猶屬過重，其犯罪之情狀，衡
    情尚有可憫之處，爰依刑法第59條規定，予以酌量減輕其刑
    ，並遞減其刑。爰審酌被告明知第一級毒品海洛因對於人體
    有莫大之戕害，竟漠視毒品之危害性，為圖一己私利，運輸
    海洛因進入臺灣，對國民及自己身心健康及社會風氣具有潛
    在威脅之嚴重性，幸運輸之海洛因甫進入我國即為治安單位
    查獲，尚未造成毒害，兼衡被告於偵訊及本院審理時均坦承
    犯行之態度、犯罪手段、智識程度、素行尚稱良好等一切情
    狀，認公訴人求處被告有期徒刑17年稍屬過重，爰量處如主
    文所示之刑，以資懲儆。
四、扣案之第一級毒品海洛因，應依毒品危害防制條例第18條第
    1 項前段規定，不論屬被告與否，宣告沒收銷燬之。另扣案
    包裝前開海洛因之保險套6 個，係用於包裹毒品，防其裸露
    、散逸，便於塞入直腸運輸，復於鑑定時已分離秤重，核無
    不可析離關係；另扣案之白色行動電話1 具及行動電話門號
    晶片卡4 張（均詳如附表），為被告所有，供其運毒期間與
    共犯「小陳」聯繫使用之物，業據被告供述明確，屬其犯運
    輸第一級毒品罪所用之物，均應依毒品危害防制條例第19條
    第1 項規定宣告沒收。其餘扣案之筆記型電腦1 台、行動電
    話2 具及行動電話門號晶片卡4 張，查無任何證據可資證明
    係被告運輸毒品所用之物，公訴人求為一併宣告沒收，自有
    誤會。末者，所稱因犯罪所得之物，自以實際所得者為限，
    苟無所得或尚未取得者，自無從為沒收追繳之諭知（最高法
    院89年度台上字第3434號判決意旨參照）。被告於本院審理
    時稱本次運毒之30萬元報酬尚未自共犯「小陳」取得，依上
    說明，本院自不得就此為沒收之諭知，併予指明。
據上諭斷，應依刑事訴訟法第299 條第1 項前段，毒品危害防制
條例第4 條第1 項、第17條第2 項、第18條第1 項前段、第19條
第1 項，懲治走私條例第2 條第1 項、第11條、第12條，刑法第
11條前段、第28條、第55條、第59條，判決如主文。
本案經檢察官馮浩庭到庭執行職務。
中    華    民    國    99    年    10    月    26    日
                  刑事第六庭   審判長法  官  錢建榮
                                     法  官  黃翊哲
                                     法  官  陳德池
以上正本證明與原本無異。
如不服本判決應於收受判決後10日內向本院提出上訴書狀，並應
敘述具體理由。其未敘述上訴理由者，應於上訴期間屆滿後20日
內向本院補提理由書( 均須按他造當事人之人數附繕本) 「切勿
逕送上級法院」。
                                     書記官  李玉華
中    華    民    國    99    年    10    月    26    日
附錄論罪科刑法條全文：
毒品危害防制條例第4 條：
製造、運輸、販賣第一級毒品者，處死刑或無期徒刑；處無期徒
刑者，得併科新臺幣2 千萬元以下罰金。
製造、運輸、販賣第二級毒品者，處無期徒刑或7 年以上有期徒
刑，得併科新臺幣1 千萬元以下罰金。
製造、運輸、販賣第三級毒品者，處5 年以上有期徒刑，得併科
新臺幣7 百萬元以下罰金。
製造、運輸、販賣第四級毒品者，處3 年以上10年以下有期徒刑
，得併科新臺幣3 百萬元以下罰金。
製造、運輸、販賣專供製造或施用毒品之器具者，處1 年以上7
年以下有期徒刑，得併科新臺幣1 百萬元以下罰金。
前五項之未遂犯罰之。
懲治走私條例第2 條第1 項
私運管制物品進口、出口逾公告數額者，處7 年以下有期徒刑，
得併科新臺幣3 百萬元以下罰金。
懲治走私條例第12條
自大陸地區私運物品進入臺灣地區，或自臺灣地區私運物品前往
大陸地區者，以私運物品進口、出口論，適用本條例規定處斷。
附表
┌──┬─────────────┬──────────────┐
│編號│應沒收之物及數量          │備註                        │
├──┼─────────────┼──────────────┤
│一  │包裹扣案海洛因之保險套陸個│                            │
├──┼─────────────┼──────────────┤
│二  │白色行動電話壹具          │（大陸製，俗稱「山寨手機」）│
├──┼─────────────┼──────────────┤
│三  │行動電話門號晶片卡肆張    │卡片編號                    │
│    │                          │00000-00000-00000-00000     │
│    │                          │00000-00000-00000-00000     │
│    │                          │00000-00000-00000-00000     │
│    │                          │00000-00000-00000-00000     │
└──┴─────────────┴──────────────┘

司法院資訊處製作；財團法人民間司法改革基金會備份。
